Titouan RAPIN

Ingénieur informatique Apps & Full-Stack

Titulaire d'un diplôme d'ingénieur en informatique, et avec un background orienté start-up, je cherche à mettre mon expérience et mes compétences au service des domaines du divertissement, du design ou de l'écologie.

Je suis intéressé par les projets ambitieux, menés par des équipes dynamiques dans une bonne ambiance, et où il est possible d'apprendre et de toucher à des technologies variées.

CONTACT

titouan.rapin@gmail.com 06.08.00.35.06 titouan-rapin.com

COMPÉTENCES

Informatique

Android (Java)
iOS (Objective-C)
Python
Django
JS (JQuery, d3, Ajax, React)
C
SQL
HTML/CSS
Docker, Github

Autres

Photoshop, Illustrator, 3DSMax Gestion de projet Analyse de la valeur

Langues

Français : langue maternelle Anglais : Courant (TOEIC 985/880) Allemand : Basique

INTÉRÊTS

Karaté - Compétition au niveau national et professeur Voyages et nouvelles cultures Parcs à thème

EXPÉRIENCE

Développeur Android, iOS & Full-Stack

Lawrence Berkeley National Laboratory - MyGreenCar, 2017 - Actuel

• Responsable de l'application Android Amélioration d'une application très instable jusqu'à la publication sur le Play Store, puis amélioration continue et veille technologique

- Développement Android, iOS, back-end & Web Amélioration continue des applications et d'une API RestFUL. Création d'un nouveau projet Web (ReactJS, HTML, CSS)
- Management de projet Méthodes agiles
- Participation aux décisions stratégiques, marketing

Vice-président

Imaginarium Festival, 2015 - 2017

- Festival de plus de 10 000 festivaliers
- Management d'une centaine d'organisateurs
- Administratif, finances et développement du projet

Stage en développement Web

Doxcelerate, 2016

- Site Web pour le ministère de l'énergie des USA -Front & back-office (HTML/CSS, JQuery, AJAX)
- Outils complexes en ligne de représentation de données (JQuery, jqPlot, D3.js, Ajax)

FORMATION

Diplôme d'ingénieur en informatique

Université de technologie de Compiègne, 2012 - 2018 Mineur en Design

Échange Erasmus

Polytecnhika Lodzka, 2017 Management, informatique et design

Diplôme d'instructeur fédéral de Karaté

Fédération Franchise de Karaté, 2012